【裁判字號】    94,訴,829
【裁判日期】    950102
【裁判案由】    詐欺等
【裁判全文】
臺灣臺南地方法院刑事判決               94年度訴字第829號
公  訴  人  臺灣臺南地方法院檢察署檢察官
被      告  Ｚ○○
            甲ｂ○
選任辯護人  莊美貴律師
被      告  壬○○
                    之2號5樓.
選任辯護人  莊美貴律師
被      告  乙子○
            甲Ｖ○
            ｒ○○
                    住高雄市.
            甲宇○
上列被告因詐欺等案件，經檢察官提起公訴（94年度偵字第3272
、6747號）及移送併辦（台灣高雄地方法院檢察署94年度偵字第
15299、17164、19029、14590、12133、11884、偵緝第1336、25
19號），本院合議庭裁定由受命法官獨任進行簡式審判，判決如
下：
    主  文
甲ｂ○、壬○○、甲Ｖ○共同意圖為自己不法之所有，以詐術使
人將本人之物交付為常業，甲ｂ○處有期徒刑肆年，壬○○處有
期徒刑貳年，甲Ｖ○處有期徒刑貳年陸月。扣案如附表三編號一
（即編號一之一至一之五）、二（即編號二之一至二之六）、三
（即編號三之一至三之三）、四（即編號四之一至四之三）、五
、六、七、八、十（即編號十之一至十之十五）、十一（即編號
十一之一至十一之十一）、十二、十三（即編號十三之一至十三
之十）、十四、十五（即編號十五之一至十五之四）、十六、十
七、十八、十九（即編號十九之一至十九之四）、二十（即編號
二十之一至二十之四）、二十一、二十二、二十三、二十四、二
十五、二十六、二十七、二十八、三十五（即編號三十五之一至
三十五之四）、三十六（即編號三十六之一至三十六之四）、三
十七、三十八所示之物品、附表四、五所示之偽造印文、署押及
台灣高雄地方法院簡字第一三五八號乙案扣案之偽造之「吳建緯
」國民身分證、汽車駕駛執照各壹張、偽造之「顏建民」國民身
分證、汽車駕駛執照各壹張均沒收。
Ｚ○○共同意圖為自己不法之所有，以詐術使人將本人之物交付
為常業，處有期徒刑肆年。扣案如上開附表三所示物品、附表四
、五所示之偽造印文、署押、附表六所示偽造之署押及台灣高雄
地方法院簡字第一三五八號乙案扣案之偽造之「吳建緯」國民身
分證、汽車駕駛執照各壹張、偽造之「顏建民」國民身分證、汽
車駕駛執照各壹張均沒收。
乙子○共同意圖為自己不法之所有，以詐術使人將本人之物交付
為常業，處有期徒刑貳年陸月。扣案如上開附表三所示品、附表
五所示之偽造印文、署押均沒收。
ｒ○○連續幫助共同意圖為自己不法之所有，以詐術使人將本人
之物交付為常業，處有期徒刑壹年陸月。扣案如附表三編號二十
九（即編號二十九之一至二十九之三）、三十、三十一、三十二
、三十三、三十四所示之物品均沒收。
陳怡珊連續幫助共同意圖為自己不法之所有，以詐術使人將本人
之物交付為常業，處有期徒刑拾月。
    事  實
一、匿居大陸地區之外號「雀仔」、「王姐」之不詳姓名女子與
    在台成員組成詐騙集團，共同意圖為自己不法所有，而對台
    灣地區不知情之民眾施取財物，並以之為常業。其詐財分工
    方式，係由在台成員在台北縣土城市、板橋市、新莊市、中
    和市、永和市等地，盜接他人之電話後，將該等電話設定轉
    接至「雀仔」事前所交代之固網電話或易付卡行動電話、大
    陸地區之行動電話、099隨身碼電話上，通知提供「雀仔」
    盜用上述遭盜接之電話號碼，自大陸地區散發電話簡訊向台
    灣地區民眾施行詐騙，使被害人等接獲電話簡訊時，不疑有
    詐而撥打簡訊上之電話與其聯絡，「雀仔」等詐騙集團份子
    即告以其需至提款機更改密碼，被害人於驚慌之下未詳思索
    而依其指示以提款卡操作提款機後，發覺其存款不翼而飛已
    轉帳至詐騙集團份子所使用之人頭金融帳戶內；並由在台成
    員，負責變造或偽造他人身分證，盜刻其印章，親自或交由
    他人，持至金融機關偽造開戶申請書等文件，冒名開立人頭
    戶，或由在台成員負責向人收購帳戶存摺（含金融卡、密碼
    ），以該帳戶供被害人匯款之用；嗣被害人將款項匯入指定
    「雀仔」指定帳戶後，再由在台成員負責擔任提款車手，並
    將「雀仔」等應分得之贓款，匯予「雀仔」。其在台集團成
    員、參與集團時間、分工內容、方贓所得等如下：
(一)、甲ｂ○自民國（下同）93年9月間起參與該集團，依「雀
      仔」之電話指示，基於意圖為集團成員之不法之利益之概
      括犯意，先後多次在台北縣土城市、板橋市、新莊市、中
      和市、永和市等地，趁如附表一所列之被害人甲ｈ○等
      160 人不注意之際盜接如附表一所列被害人電話號碼之電
      話後，將該等電話設定轉接至「雀仔」事前所交代之固網
      電話或易付卡行動電話、大陸地區之行動電話、099隨身
      碼電話上，以提供「雀仔」盜用上述遭盜接之電話號碼，
      自大陸地區散發電話簡訊向如附表二所示台灣地區民眾施
      行詐騙，其簡訊內容大皆稱「貴客戶之信用卡或提款卡已
      遭盜刷或盜領，請撥打指定之電話（即已遭盜接設定轉接
      如附表一所示之電話號碼），洽詢客服中心人員」等語，
      如附表二所示之被害人等接獲電話簡訊時，不疑有詐而撥
      打簡訊上之電話與其聯絡，詐騙集團份子即告以其需至提
      款機更改密碼，被害人於驚慌之下未詳思索而依其指示以
      提款卡操作提款機後，發覺其存款不翼而飛已轉帳至詐騙
      集團份子所使用之人頭金融帳戶內，始知受騙。甲ｂ○每
      提供一線盜接之電話與「雀仔」，「雀仔」則給付新台幣
      （下同）四千元予甲ｂ○作為報酬，並每隔一段時日雙方
      會帳後，由「雀仔」將款項匯進甲ｂ○所使用之施文東帳
      戶，迄至94年3月4日止，甲ｂ○計得款約二百萬餘元（遭
      盜接之被害人、電話號碼、裝機地址、所受損之金額，詳
      如附表一所示）。
(二)、甲Ｖ○（綽號阿儒）93年12月中旬起參與該集團，明知甲
      ｂ○為詐騙集團份子「雀仔」盜接電話以供詐騙之用，仍
      自，受甲ｂ○指示與綽號「阿文」之不詳姓名男子，共同
      基於意圖為集團成員之不法之利益之概括犯意，在台北縣
      土城市、板橋市、中和市等地，趁如附表一所列之被害人
      不注意之際，以電話線及自備之電話，連結被害人公寓樓
      下之電信箱測試後即盜接如附表一所列被害人之電話，並
      將該等電話轉接至「雀仔」事前所交代之固網電話或易付
      卡行動電話、大陸地區之行動電話、099隨身碼電話上，
      供「雀仔」則以該電話散發簡訊施行詐騙，甲Ｖ○每盜接
      一線電話由甲ｂ○給予一千元作為報酬，迄至94年3月4日
      止，計得款約四十萬餘元。
(三)、壬○○（綽號小開）與甲ｂ○共同賃居在台北縣中和市○
      ○路46號14樓住處，明知甲ｂ○為詐騙集團份子「雀仔」
      盜接電話，「雀仔」亦經常以電話連絡以取得盜接之電話
      號碼，卻仍自94年1月起參與該集團，在上址賃居處，於
      甲ｂ○外出不在之際，代接「雀仔」所打來之電話，並記
      錄下「雀仔」所欲轉接之電話號碼，於盜接電話及設定轉
      接完成後，再告知「雀仔」，其每處理一線電話，由甲ｂ
      ○給付五百元作為報酬，迄至94年3月4日止，計得款十八
      萬餘元。其並於民眾受騙誤將金錢匯入「雀仔」指定之帳
      戶後，依「雀仔」之電話通知，再以電話通知Ｚ○○或乙
      子○至提款機提領民眾受騙之款項。
(四)、乙子○自94年2月起參與該集團，於接獲壬○○或Ｚ○○
      電話通知其至提款機提領遭電話詐騙之被害人所匯入之款
      項時，即持Ｚ○○所交付之金融卡，至提款機提領現金，
      每提領一萬元其可獲得佣金五百元，Ｚ○○亦分得佣金五
      百元，扣除其所得佣金後將其餘款項交付予Ｚ○○，Ｚ○
      ○再將詐騙所得款項會整後匯與匿居大陸地區之詐騙集團
      份子「雀仔」。迄至94年3月4日止，乙子○計提領現金六
      十萬元，獲取佣金三萬元。
(五)、Ｚ○○自93年9月中旬起參與該團，首於93年9月中旬，在
      高雄市旗津區○○○路以新台幣（下同）3000元之代價，
      向具有幫助該集團常業詐欺概括犯意之ｒ○○，收購其郵
      局帳戶（帳號00000000000000號）；自93年12月間起以每
      本2000元至4000元不等之價格，向承上幫助犯意之ｒ○○
      其自己之台東區中小企業銀行鳳山分行、玉山銀行高雄分
      行、王筱如及不詳姓名之人之金融帳戶存摺三十餘本收購
      ，並陸續向其他不詳姓名之人，收購各金融機構之存摺、
      金融卡、提款卡後，以每本4000元至6000元不等之價格出
      售與匿居大陸地區之詐騙集團份子「雀仔」、「王姐」及
      在台成員許國原，以供「雀仔」等人利用該金融帳戶向如
      附表二所示之被害人施行電話簡訊詐騙，被害人受騙而誤
      將款項匯入上開金融帳戶。又於自93年12間起，以每本存
      摺2000元至4000元不等之價格，向亦具有幫助該集團常業
      詐欺概括犯意之Ｚ○○之女友陳怡珊，收購其之台東區中
      小企業銀行鳳山分行、玉山銀行高雄分行帳戶存摺與，陳
      怡珊並將ｒ○○收購之人頭帳戶轉交予Ｚ○○，供Ｚ○○
      轉賣與「雀仔」、許國原等詐騙集團份子向如附表二之被
      害人施行詐騙；Ｚ○○又於94年1月間，以3000元之代價
      代價向承上幫助犯意之陳怡珊收購其高雄銀行旗津分行帳
      戶（帳號00000000 0000號）之提款卡、密碼，轉售供集
      團成員使用；於94年1月間，向承上幫助概括犯意之ｒ○
      ○，收購其所有板信商業銀行小港分行帳戶（帳號：00
      000000000000000號）供集團使用。嗣於同年月12日18時
      許，該詐欺集團成員發送簡訊向甲Ｑ○佯稱信用卡資料被
      冒用，要求甲Ｑ○操作提款機變更密碼，甲Ｑ○不疑有他
      ，依指示操作提款機而匯款29982元至ｒ○○上開帳戶內
      。ｒ○○即於同年月14日9時55分許，持該帳戶存摺及印
      章前往高雄市○鎮區○○路421號板信銀行南小港分行欲
      提領金錢時，因該帳戶已被列為警示帳戶而未得逞並經行
      員報警當場逮獲。Ｚ○○又於94年1月14日中午，在高雄
      市○○區○○路廣濟宮前，以新台幣（下同）2000元之代
      價，向ｒ○○收購所有第一銀行五甲分行帳戶（帳號：00
      000000000000號）之存摺及提款卡，再轉賣予該集團使用
      。Ｚ○○復自同年一月間起，向ｒ○○收購陳瑞璋所有用
      以抵債之誠泰銀行小港分行帳戶（帳號：0000000000000
      號）及玉山銀行小港分行帳戶（帳號：0000000000000000
      號）存摺及印章後，提供與集團成員使用。嗣集團成員即
      分別於94年1月16日14時許，撥打電話予甲ｓ○，佯稱被
      冒名申請現金卡，指示甲ｓ○操作提款機，致甲ｓ○於同
      日15時許轉帳99999元至陳瑞璋上開誠泰銀行小港分行帳
      戶內；於94年1月19日12時許，撥打電話予Ｂ○○，佯稱
      退電話費，要求Ｂ○○操作提款機，致Ｂ○○於同日16
      時許匯款34731元至陳瑞璋上開玉山銀行小港分行帳戶內
      ；於94年1月22日17時許，發送簡訊予ｔ○○、甲巳○、
      佯稱其被冒名申辦信用卡，要求ｔ○○、甲巳○操作提款
      變更密碼或查看餘額，致ｔ○○於同日18時匯出35352元
      至陳瑞璋上開玉山銀行小港分行帳戶內，甲巳○於同日18
      時許，轉帳199966元至ｒ○○上開第一銀行五甲分行帳戶
      內。Ｚ○○並自94年2月間起先後以每本3000價格，向ｒ
      ○○收購推由承上幫助犯意之陳怡珊，以2000元之價格向
      收購陳吉明旗津郵局帳戶（帳號0000000-0000000號）、
      陳溫旗玉山銀行前鎮分行（帳號0000000000000號）、陳
      溫旗第一銀行五甲分行帳號（帳號00000000000號）、黃
      國輝中國信託銀行帳戶（帳號000000000000號）、黃國輝
      合作金庫前金分行帳戶（帳號0000000000000號）金融帳
      戶存摺、提款卡、密碼後，再以每本6000元之價格轉賣與
      許國原，供該詐欺團份子向如附表七所示之被害人甲庚○
      等人施行詐騙，並由被害人將受騙之款項匯入附表七所示
      ｒ○○、甲宇○、黃國輝等人之帳戶中（其被害人、匯款
      日期、匯入金額、匯入帳戶、詐騙情形均詳如附表七所示
      ）。嗣Ｚ○○於接獲壬○○電話通知後，即令乙子○持金
      融卡至提款機提領遭電話詐騙之被害人所匯入之款項，每
      提領一萬元Ｚ○○獲得佣金五百元，Ｚ○○再將其餘詐騙
      所得款項會整後匯與匿居大陸地區之詐騙集團份子「雀仔
      」。Ｚ○○並與承上幫助概括犯意之ｒ○○於94年2月24
      日上午陪同吳建男（業經台灣高雄地方法院檢察署檢察官
      另行聲請簡易判決處刑）至中國信託銀行新興分行辦理開
      戶（帳號：000000000000號），並由吳建男將帳戶交予Ｚ
      ○○，再由Ｚ○○售予與集團成員許國原，由許國原於94
      年2月24日下午2時許，撥打電話予甲ｗ○，詐稱：其華南
      銀行帳號被冒用，使甲ｗ○信以為真，依指示至郵局提款
      78萬元，匯款至吳建男中國信託銀行之帳戶，嗣甲ｗ○經
      人告知始知受騙；Ｚ○○並於94年1月5日，向ｒ○○收購
      推由承上幫助犯意之陳怡珊台灣土地銀行小港分行申請開
      設000000000000號帳戶，供集團成員使用。嗣於94年3月
      17日14時，ｃ○○接獲可向中國信託商業銀行貸款小廣告
      ，不疑有異，即依廣告上電話聯繫，而詐騙集團成員即假
      冒係銀行之饒秋美專員，並佯稱要辦理貸款須先匯款參加
      貸款保險，致ｃ○○陷於錯誤，於同日及翌日先後匯款進
      入該帳戶，共新台幣84800元，其後發現音訊全無，始悉
      受騙。Ｚ○○並94年2月間某日，向承上幫助犯意之ｒ○
      ○以6000元之代價收購以其自己名義向亞太固網寬頻公司
      申請得電話號碼0000000、0000000、0000000號三線電話
      並設定轉接功能，再以以每線6000元之價格，轉售其中二
      線電話與集團成員許國原，以供其發送電話簡訊，向民眾
      詐騙之用。
(六)、Ｚ○○為供該集團詐財之用，基於概括犯意，於94年2 月
      16日（起訴書誤為93年12月間某日），與集團成員許國原
      、承上幫助概括犯意之ｒ○○，基於共同行使變造特種文
      書、偽造私文書之犯意聯絡由ｒ○○交付其照片與Ｚ○○
      ，再由Ｚ○○以一萬五千元之代價委託許國原將ｒ○○之
      照片換貼在連仕堯之身分證而變造之，變造完成後，Ｚ○
      ○並偽刻連仕堯之印章，一併交由ｒ○○持至台東區中小
      企業銀行鳳山分行（按起訴書原上列玉山銀行高雄分行，
      業經公訴檢察官刪除），假冒連仕堯之身分，於附表五所
      示文件上，偽造「連仕堯」之署押、印文，偽造「連仕堯
      」名義之上開文件，持向各該銀行使，使渠等承辦人員，
      核發金融帳戶存摺一本與ｒ○○，足以生損害於連仕堯、
      該行，ｒ○○並將該本金融帳戶以二千元之價格出售與Ｚ
      ○○，Ｚ○○再將該金融帳戶以每千元之售價提供與許國
      原，以供該團詐騙使用；Ｚ○○又於94年1月9日下午2時
      許，在高雄市○○○路七賢橋旁公園內，取得林瑞鴻、乙
      子○二人交付之照片，交由與渠三人具有偽造特種文書犯
      意聯絡之集團成員許國原（綽號「阿宏），將林瑞鴻、謝
      瑞鵬之相片貼在仿正式國民身分證及汽車駕駛執照形狀、
      大小及以「吳建緯」、「顏建民」之年籍資料製作而成之
      國民身分證上偽造「內政部印」之公印文於其上，而偽造
      「吳建緯」、「顏建民」之國民身分證各1張，及偽造「
      交通部駕駛執照製發之章」之公印文於其上，而偽造「吳
      建緯」、「顏建民」之汽車駕駛執照各1張完成，分足以
      生損害於「吳建緯」、「顏建民」、戶政機關核發國民身
      分證之正確性、監理機關核發國民身分證之正確性。再由
      乙子○持偽造之顏建民身分證、駕駛執照及Ｚ○○偽刻之
      顏建民印章，基於概括犯意，至萬泰商業銀行高雄中正分
      行、華南銀行南高雄分行、玉山銀行高雄分行，假冒顏建
      民之身分，於附表五所示文件上，偽造「顏建民」之署押
      、印文，偽造「顏建民」名義之上開文件，持向各該銀行
      使，使渠等承辦人員，核發申請得三本（起訴書誤為四本
      ，業經公訴檢察官更正）金融帳戶存摺，足以生損害於顏
      建民、上開銀行。乙子○並將每本金融帳戶以二千元之價
      格出售與Ｚ○○，Ｚ○○再將該金融帳戶提供與匿居大陸
      地區之詐騙集團份子「雀仔」使用。嗣Ｚ○○復以每人新
      台幣（下同）2千元代價，囑其二人赴華南銀行高雄中正
      分行申辦存款簿供其使用，林瑞鴻、乙子○遂於同年14日
      下午3時許，前往高雄市○○路與中正路口華南銀行，於
      銀行大門前遇警盤查，林瑞鴻、乙子○二人均出示行使上
      開偽造證件供查驗時為警當場識破而查獲，並扣得上偽造
      身分證、汽車駕照各二枚，亦足以生損害於吳建緯、顏建
      民及警方辦案之正確性（按林瑞鴻非參與本集團成員，僅
      參與上開犯行，乙子○上開犯行係參與本集團前另行起意
      所為，詳後另述）。
二、Ｚ○○另為供自己參與上開詐團之用，呈上概括犯意，與許
    國原基於共同意圖為自己不法利益之犯意聯絡，於民國93年
    10月間，由「許國原」持變造之「甲壬○」身分證、駕駛執
    照一各張，假冒「甲壬○」之身分，偽造之「甲壬○」署押
    於附表六所示文件上，偽造其名義之文件，一併持向中華電
    信股份有限公司（以下簡稱中華電信公司）申請0000000000
    號及0000000000號行動電話門號，使該公司不知情之承辦人
    員陷於錯誤，將上開門號之ＳＩＭ卡發予「許國原」，足以
    生損害於該公司及甲壬○。而「許國原」復將上開ＳＩＭ卡
    交付予Ｚ○○使用，Ｚ○○又將門號0000000000號之ＳＩＭ
    卡交予知情之甲ｂ○使用。Ｚ○○基於概括犯意自同年10月
    29日起至11月1日止，以門號0000000000號ＳＩＭ卡置入其
    向劉家典借得之廠牌；阿爾卡特、型號：ＯＴ525、機身編
    號：000000000000000號之手機內，撥打計達40通，使上開
    公司之電腦網路交換系統限於錯誤，誤為係合法使用該門號
    者所撥打，予以接收通話，而提供通信服務，詐得免付電話
    費之不法利益金額合計為394元；甲ｂ○亦另為供自己參與
    上開詐團之用，基於概括犯意自同年10月28日起至11月1日
    止，以門號0000000000之ＳＩＭ卡裝入其行動電話使用，撥
    打50通，使同公司之電腦網路交換系統限於錯誤，誤係合法
    使用該門號者所撥打，予以接收通話，而提供通信服務，詐
    得免付電話費之不法利益金額合計電話費299元。
三、經警於94年3月4日持搜索票分別在高雄市、台北縣中和市Ｚ
    ○○、甲ｂ○、甲Ｖ○、壬○○、乙子○、ｒ○○、甲宇○
    等住處搜索，扣得如附表三所示分別係渠等所有供上開一之
    犯罪所用之物（其物品名稱、數量、所有人姓名均詳如附表
    三所示）。
四、案經如附表一所示被害人甲ｈ○等人訴由台南市警察局移送
    台灣台南地方法院檢察署檢察官偵查起訴及由台灣高雄地方
    法院檢察署移送併辦；
    理  由
甲、認定事實方面：
一、上開事實欄之一所示犯罪事實，業據被告Ｚ○○等七人於審
    理中坦承不諱或不否認，核與被害人如附表一所示被害人甲
    ｈ○等一百六十人、如附表二所示被害人甲Ｂ○等七人、被
    害人甲ｓ○、Ｂ○○、ｔ○○、甲Ｑ○、許儷嬴、甲ｗ○、
    ｃ○○、如附表四所示被害人甲庚○等十人指訴情節及證人
    黃國輝、陳吉明、陳溫旗、吳建男之證述情節均相符，並有
    甲ｂ○、Ｚ○○詐欺集團盜轉接台北縣、市電話號碼一覽表
    （見警卷第六三八頁至六四三頁）、乙子○監聽紀錄（見警
    卷第六四五頁至第六四六頁）、Ｚ○○監聽紀錄（見警卷第
    六四七頁至六五五頁）、「芭樂」甲ｂ○監聽紀錄（見警卷
    第六五六頁至第六七五頁反面）、甲Ｖ○監聽紀錄（見警卷
    第六七六頁及其反面）、阿開（號碼：000000 0000）監聽
    紀錄（見警卷第六七七頁至六八八頁）、監聽紀錄（見警卷
    第六九○頁至第七二九頁）、ｍ○○之自動櫃員機儲戶交易
    明細表三紙（見偵字三二七二號卷第八頁）、顏建民與華南
    商業銀行存款戶約定書一份、顏建民在華南商業銀行之印鑑
    卡一紙、顏建民在玉山銀行之印鑑卡一紙、顏建民與萬泰商
    業銀行存款業務往來申請書一紙、顏建民與玉山商業銀行存
    款戶約定書一份（見院卷(一)第三七一至三七九、三八七至三
    九三頁）、連仕堯與台東區中小企業銀行之存款往來申請書
    暨約定書一紙、連仕堯在台東區中小企業銀行之印鑑卡一紙
    、連仕堯與台東區中小企業銀行存款結清銷戶申請書一紙（
    見院卷(一)第三八一至三八五頁）、誠泰銀行小港分行陳瑞璋
    開戶資料及交易明細一紙（見警卷第七頁及其反面）、中華
    郵政公司自動櫃員機儲戶交易明細表二紙（見警卷第十一頁
    ）、玉山銀行小港分行開戶資料一紙（見警卷第十二頁）、
    自動櫃員機交易明細表一紙（見警卷第十五頁反面）、中華
    郵政公司自動櫃員機儲戶交易明細表一紙（見警卷第十八頁
    反面）、中華郵政公司自動櫃員機儲戶交易明細表二張（見
    高縣警卷第四頁）、第一銀行五甲分行開戶資料及交易明細
    一份（見高縣警卷第七頁至十一頁）、大眾銀行內湖分行函
    及交易明細表一份（見偵字第2246號卷第十八至二十頁）、
    板信銀行小港分行函附之開戶資料及交易明細一份（見偵字
    第2246號卷第二十二至二十四頁）、和信公司行動電話查詢
    資料及通聯紀錄一份（見偵字第2246號卷第二十七至二十九
    頁）、吳建男中國信託銀存摺明細表一紙（見警卷第十頁）
    、中國信託銀行吳建男帳戶對帳單一紙（見警卷第十一頁）
    、中國信託銀行存入憑證一紙（見警卷十三頁）、中國信託
    銀行提款憑證一紙（見警卷第十四頁）、合作金庫銀行前金
    分行九十四年四月二十六日合金前金字第094000 2142號函
    暨所附開戶資料一份（見警卷第八十五至八十七頁）、中國
    信託商業銀行九十四年五月四日中信銀作業00000000000號
    函其所附帳戶資料一份（見警卷第八十八至八十九頁）、第
    一商業銀行九十四年四月二十六日（九四）一五甲字第一一
    七號函所附開戶資料一份（見警卷第九十至九十三頁）、玉
    山銀行客戶基本資料一份（見警卷第九十四至九十五頁）、
    郵局客戶基本資料一份（見警卷第九十六頁）、合作金庫交
    易明細一份（見警卷第一百、一百○二、一百○三頁）、中
    華郵政公司ATM交易明細四紙（見警卷第一百○五頁）、ｒ
    ○○郵政存簿儲金立帳申請書一份（見警卷第一百○六頁）
    、郵局查詢最近交易詳情一份（見警卷第一百○七至一百○
    八頁）、郵政國內匯款單八紙（見警卷第一百○九至一二二
    頁）、並有台灣土地銀行小港分行小港存字第09400000205
    號函所附甲宇○之開戶人基本資料及交易明細查詢資料一份
    （見警卷第五至九頁）、告訴人匯款之郵局跨行匯款申請書
    、中區農會電腦共用中心匯款委託書各一紙（見警卷第十頁
    ）附卷可稽，且有如附表三所示物品、台灣高雄地方法院簡
    字第一三五八號乙案扣案之偽造之「吳建緯」國民身分證、
    汽車駕駛執照各壹張、偽造之「顏建民」國民身分證、汽車
    駕駛執照各壹張扣案可資佐證，罪證明確，被告等七人此部
    分犯行均堪以認定。
二、上開事實欄之二所示犯罪事實，業據被告Ｚ○○、甲ｂ○於
    審理中坦承不諱，核與告訴人甲壬○、告訴代理人蕭家興指
    訴情節及證人夏立民、劉嘉典證述情節相符，並有中華電信
    股份有限公司北區分公司台北北區營運處客戶切結書、中華
    電信股份有限公司高雄營運處行動電話業務租用申請書、申
    購優惠專案手機同意書、中華電信股份有限公司高雄營運處
    行動電話業務租用申請書各一紙（見警卷第二十六至二十九
    頁）、門號0000000000、000000000號雙向通聯紀錄一份（
    見警卷第二十五至三十頁、第三十一至三十二頁、第三十三
    頁至三十四頁）、0000000000號之雙向通聯紀錄一份（見警
    卷第三十五頁至第三十八頁）、0000000000號通話明細清單
    一份（見警卷第四十一至四十二頁）、0000000000號通話明
    細清單一份（見警卷第四十三至四十四頁）在卷可稽，罪證
    明確，被告Ｚ○○、甲ｂ○此部分犯行亦堪以認定。
乙、論罪科刑方面：
一、核被告七人所為，被告Ｚ○○、甲ｂ○、壬○○、甲Ｖ○，
    均係犯刑法第340條、第339條第1項之常業詐欺取財罪、同
    法第216條、第210條之行使偽造私文書罪、同法第216條、
    212之行使偽造、變造特種文書罪、同法第218條第1項之偽
    造公印文罪、電信法第56條第1項之罪；被告Ｚ○○另犯刑
    法第339條第1、2項之詐欺取財、詐欺得利罪，被告甲ｂ○
    另犯同條第2項之詐欺得利罪；被告乙子○，係犯刑法第340
    條、第339條第1項之常業詐欺取財罪、同法第21 6條、第
    210 條之行使偽造私文書罪、同法第216、212行使變造特種
    文書罪、電信法第56條第1項之罪；被告ｒ○○、陳怡珊，
    係犯刑法第30條、第340條、第339條第1項之幫助常業詐欺
    取財罪。被告Ｚ○○、甲ｂ○、壬○○、甲Ｖ○、乙子○之
    偽造印章、印文、署押行為，為造私文書之部分行為，被告
    Ｚ○○、甲ｂ○、壬○○、甲Ｖ○之偽造、變造特種文書及
    偽造私文書之低度行為，則分為行使變造、偽造特種文書、
    偽造私文書之高度行為所吸收，被告乙子○之變造特種文書
    及偽造私文書之低度行為，則分為行使變造特種文書、偽造
    私文書之高度行為所吸收，均不另論罪。上開事實欄之一、
    二所示犯罪事實內之行為人此間，就共犯部分，分有犯意聯
    絡及行為分擔，均為共同正犯（按共同正犯意思之聯絡並不
    限於事前有所謀議，即僅於行為當時有共同犯意之聯絡者，
   亦屬之，且其表示之方法，亦不以明示通謀為必要，即相互間
    有默示之合致，亦無不可。且共同正犯之意思聯絡，原不以
    數人間直接發生者為限，即有間接之聯絡者，亦包括在內。
    此有最高法院七十三年台上一三六四號判例及七十七年台上
    二一三五號判例可資參照，本件被告Ｚ○○等五人就共同常
    業詐欺部分顯然有明示之共同犯意聯絡，究以何事實欄一所
    示必要手段進行常業詐欺顯然是透過在大陸地區之主謀「雀
    仔」進行間接默示之聯絡，自應以共同正犯論處）。被告Ｚ
    ○○、甲ｂ○、壬○○、甲Ｖ○，先後多次犯電信法第五十
    六條第一項、行使偽造特種文書、行使偽造私文書之犯行，
    被告Ｚ○○、甲ｂ○先後多次詐欺得利犯行，被告乙子○先
    後多次犯電信法第五十六條第一項之犯行，被告ｒ○○、陳
    怡珊先後多次犯上開幫助常業詐欺取財罪，均各時間緊接，
    犯罪構成要件相同，顯係基於一個概括犯意反覆為之，應依
    連續犯之規定各論以一罪，並依法加重其刑。被告ｒ○○、
    陳怡珊均係幫助犯，應依幫助犯之例，減輕其刑。其二人刑
    有加重及減輕，應依法先加重後減輕之。被告Ｚ○○、甲ｂ
    ○、壬○○、甲Ｖ○、乙子○其所犯上述各罪間，分有方法
    與結果之牽連關係，應依牽連犯規定，從一重之共同常業詐
    欺取財罪處斷。惟按洗錢防制法第一條規定：「為防制洗錢
    ，追查重大犯罪，特制定本法」，其立法目的係為防止洗錢
    者利用各種管道漂白非法所得之洗錢行為，掩飾其犯罪事實
    ，逃避或防礙重大犯罪之追查或處罰，以遏阻洗錢者享受其
    重大犯罪所得之財物或財產上利益；其保護之法益係國家對
    於重大犯罪之訴追及處罰權；洗錢防制條例第二條明定：「
    洗錢」之定義為：(一)掩飾或隱匿因自己或他人重大犯罪所得
    財物或財產上利益者。(二)收受、搬運、寄藏、故買或牙保他
    人因重大犯罪所得財物或財產上利益者」，並於同法第三條
    第一項列舉「重大犯罪」之範圍；行為人掩飾或隱匿因自己
    或他人犯罪所得財物或財產上利益，或收受、搬運、寄藏、
    故買、牙保他人犯罪所得財物或財產上利益，未必當然成立
    洗錢罪，而須上開財物或財產上利益係自己或他人重大犯罪
    所得，且行為人基於逃避或防礙該重大犯罪之追查或處罰之
    犯意，而有為逃避或防礙該重大犯罪之追查或處罰之行為，
    始克相當，若行為人僅單純處分贓物，而與洗錢防制法第二
    條、第三條之規定並不相符時，自不能以洗錢防制法第九條
    第一項之罪論處，此有最高法院九十二年台上二九六三號判
    例意旨可資參照，查本案被告收集他人帳戶供詐欺取財之用
    ，是供渠等於從事常業詐欺供被害人交付財物之用，係常業
    詐欺之構成要件行為，並非取得財物後掩飾所得之行為，又
    渠等將詐欺所得之「雀仔」應分得之款項匯款匯出，是事後
    共犯間分贓處分贓物之行為，並非其於逃避或防礙該重大犯
    罪之追查或處罰之犯意，而有為逃避或防礙該重大犯罪之追
    查或處罰之行為。同理同案被告ｒ○○、甲宇○出售帳戶供
    渠等使用亦不構成掩飾他人基於逃避或防礙該重大犯罪之追
    查或處罰之犯意，並有為掩飾他人逃避或防礙該重大犯罪之
    追查或處罰之行為，故揆諸首開判決意旨，自尚難認為被告
    Ｚ○○、甲ｂ○、壬○○、乙子○、甲Ｖ○等五人成立洗錢
    防制法第九條第一項之罪、被告ｒ○○、陳怡珊成立同條第
    二項之罪；被告Ｚ○○所犯偽造公印文犯行，違反電信法第
    五十六條第一項之犯行、被告乙子○所犯電信法第五十六條
    第一項之犯行、被告甲ｂ○、甲Ｖ○、壬○○所犯行使偽造
    、變造特種文書、偽造公印文、行使偽造私文書之犯行，雖
    未經檢察官起訴，然與渠等被起訴部分，有連續犯或牽連犯
    之裁判上一罪關係，本院自得一併審究；高雄地檢署九十四
    偵緝字第一三三六號、九十四偵字第一二一三三號、九十四
    偵字第一四五九○號併案之被告ｒ○○涉犯常業詐欺罪之幫
    助犯、高雄地檢署九十四年度偵字第一五二九九號併案之被
    告Ｚ○○涉犯行使偽造私文書罪及詐欺得利罪，被告甲ｂ○
    涉犯違反電信法第五十六條第一項盜用他人電信設備罪（按
    係詐欺得利罪之誤）嫌、高雄地檢署九十四年度偵字第一七
    一六四號併案之被告Ｚ○○涉犯幫助詐欺罪及被告ｒ○○涉
    犯詐欺取財罪、高雄地檢署九十四年偵字第一九○二九號併
    案之被告Ｚ○○涉犯詐欺取財罪及被告ｒ○○、甲宇○涉犯
    幫助詐欺罪、高雄地檢署九十四年偵字第一一八八四號併案
    之被告甲宇○涉犯幫助詐欺罪、高雄地檢署九十四年偵緝字
    第二五一九號併案之被告甲宇○涉犯幫助詐欺罪等案，雖未
    經檢察官起訴，然與渠等本案被起訴部分分別有連續犯或牽
    連犯裁判上之一罪之關係本院自得另予審究。爰審酌被告等
    七人，均年富力壯，竟不思已正當手段取得財富，冀謀不勞
    而獲，被告Ｚ○○、甲ｂ○、壬○○、乙子○、甲Ｖ○等五
    人參與詐欺集團，被告ｒ○○、陳怡珊幫助志集團，渠等之
    犯罪手段及結果均嚴重為社會秩序、被害人之財產等法益，
    犯罪情節已重，惟審理中均已坦承犯行，態度良好，被告Ｚ
    ○○有竊盜前科、被告ｒ○○、陳怡珊均有毒品等前科、被
    告乙子○有偽造文書前科，均素行欠佳，被告甲ｂ○、壬○
    ○、甲Ｖ○均無犯罪前科，素行良好，並參酌渠等參與犯罪
    分之情節輕重、所得之多寡等等一切情狀，分別量處如主文
    所示之刑，以示懲儆。至蒞庭公訴檢察官以告Ｚ○○、甲ｂ
    ○、壬○○、乙子○、甲Ｖ○等五有強制工作之必要宣告強
    制工作請求宣告強制工作云云。惟本院渠五人均係一時貪念
    私利致罹犯本常業詐欺罪，尚難認已有犯罪之習慣，本院認
    科以上開刑罰已足收懲戒之效，應尚無宣告強制工作之必要
    。扣案如附表三編號一（即編號一之一至一之五）、二（即
    編號二之一至二之六）、三（即編號三之一至三之三）、四
    （即編號四之一至四之三）、五、六、七、八所示之物品，
    為被告甲ｂ○所有供本案犯罪所用之物；扣案如附表三編號
    十（即編號十之一至十之十五）、十一（即編號十一之一至
    十一之十一）、十二、十三（即編號十三之一至十三之十）
    、十四、十五（即編號十五之一至十五之四）、十六、十七
    、十八所示之物品，為被告Ｚ○○所有供本案犯罪所用之物
    ；編號十九（即編號十九之一至十九之四）、二十（即編號
    二十之一至二十之四）、二十一、二十二、二十三、二十四
    為被告乙子○所有供本案犯罪所用之物；扣案如附表三編號
    號二十五、二十六、二十七、二十八所示之物品，為被告甲
    Ｖ○所有供本案犯罪所用之物；扣案如附表三編號三十五（
    即編號三十五之一至三十五之四）、三十六（即編號三十六
    之一至三十六之四）、三十七、三十八所示之物品，均係被
    告壬○○所有供本案犯罪所用之物；扣案如附表三編號二十
    九（即編號二十九之一至二十九之三）、三十、三十一、三
    十二、三十三、三十四所示之物品係被告ｒ○○所有之供本
    案所物之物品；台灣高雄地方法院簡字第一三五八號乙案扣
    案之偽造之「吳建緯」國民身分證、汽車駕駛執照各壹張、
    偽造之「顏建民」國民身分證、汽車駕駛執照各壹張，係被
    告Ｚ○○所有供本案犯罪所用之物，與附表四、五、六所示
    偽造之署押、印文，均應依法宣告沒收（按上開證件上公印
    文已一併沒收）。至扣案之被告甲ｂ○被扣得之現金十二萬
    九千六百元，其否認係供犯罪所用或所得之物，本院復查無
    其他積極證據，足以證明為供犯罪所用之物，爰不為沒收之
    諭知。又被告Ｚ○○等五人上開電信法罪使用之電信器材、
    所偽刻之印章均已滅失未扣案，爰亦不為沒收之諭知；又渠
    等偽造上開駕照、身分證，係以印刷方式將公印文印上，並
    非蓋印於其上，自不生偽造公印及應沒收之問題，均併此敘
    明。
二、公訴意旨另以：被告乙子○與Ｚ○○共同基於偽造文書之犯
    意聯絡，於94年2月底某日，交付其照片與Ｚ○○，由Ｚ○
    ○委託不詳姓名之人將乙子○之照片換貼在顏建民之身分證
    而變造之。變造完成後，由乙子○持變造之顏建民身分證及
    Ｚ○○偽刻之顏建民印章至萬泰商業銀行中正分行、華南銀
    行、玉山銀行等，假冒顏建民之身分，偽造以顏建民名義製
    作之申請書申請金融帳戶，計申請得四本金融帳戶，並將每
    本金融帳戶以二千元之價格出售與Ｚ○○，Ｚ○○再將該金
    融帳戶提供與匿居大陸地區之詐騙集團份子「雀仔」使用，
    足生損害於顏建民。惟查上開起訴所指之九十四年二月底之
    犯罪時間，應是九十四年一月九日之誤，已如前所述，且其
    與Ｚ○○所共犯偽造顏建民身分證之同一犯行，業經高雄地
    方法院於九十四年五月九日以九十四年簡字第一三五八號判
    刑確定在案，有該案卷宗足證，故其被訴部分上開犯行為該
    案之既判力所及，惟公訴人既認此部分犯行與前開有罪之常
    業詐欺等犯行部分有牽連犯之裁判上一罪關係存在，爰不另
    為免訴之諭知，且其本件所犯之前開有罪之常業詐欺等犯行
    ，係其於前開偽造特種文書被查獲後，經被告Ｚ○○之邀請
    擔任本詐欺集團之車手才另行起意再犯，此一事實業據被告
    乙子○供明在卷可案（見本院卷(二)第三十八頁），足見本案
    並非其與前案基於概括犯意所為，與前案沒有連續犯或牽連
    犯之裁判上一罪關係，為該案既判力所不及，本院自得另予
    審究，併此敘明。
丙、據上論斷，應依刑事訴訟法第二百七十三條之一第一項、第
    二百九十九條第一項前段，電信法第五十六條第一項，刑法
    第十一條前段、第二十八條、第五十六條、第二百十六條、
    第二百十條、第二百十二條、第二百十八條第一項、第三百
    四十條、第三百三十九條第一項、第二項、第五十五條、第
    三十條、第二百十九條、第三十八條第一項第二款，罰金罰
    鍰提高標準條例第一條前段，判決如主文。
中    華    民    國    95    年    1    月    2      日
                  刑事第十庭  法  官    柯顯卿
以上正本證明與原本無異。
如不服判決，應於判決送達後10日內，向本院提出上訴狀。
                              書記官    黃子起
中    華    民    國    95    年    1    月    3      日
附表一：
┌──┬────┬──────┬──────┬──────┤
│編號│被害人  │電話號碼    │裝機地址    │ 受損金額   │
│    │        │            │            │(新臺幣:元) │
├──┼────┼──────┼──────┼──────┤
│1   │甲ｈ○  │(00)00000000│臺北縣中和市│  234元     │
├──┼────┼──────┼──────┼──────┤
│2   │ｓ○○  │(00)00000000│臺北縣中和市│  385元     │
├──┼────┼──────┼──────┼──────┤
│3   │甲申○  │(00)00000000│臺北縣中和市│  137元     │
├──┼────┼──────┼──────┼──────┤
│4   │甲未○  │(00)00000000│臺北縣中和市│  14元      │
├──┼────┼──────┼──────┼──────┤
│5   │甲戊○  │(00)00000000│臺北縣中和市│  539元     │
├──┼────┼──────┼──────┼──────┤
│6   │庚○○  │(00)00000000│臺北縣中和市│  639元     │
├──┼────┼──────┼──────┼──────┤
│7   │甲戌○  │(00)00000000│臺北縣中和市│  212元     │
├──┼────┼──────┼──────┼──────┤
│8   │午○○  │(00)00000000│臺北縣中和市│  731元     │
├──┼────┼──────┼──────┼──────┤
│9   │乙庚○  │(00)00000000│臺北縣中和市│  108元     │
├──┼────┼──────┼──────┼──────┤
│10  │酉○○  │(00)00000000│臺北縣中和市│  46元      │
├──┼────┼──────┼──────┼──────┤
│11  │Ｉ○○  │(00)00000000│臺北縣中和市│  24元      │
├──┼────┼──────┼──────┼──────┤
│12  │甲Ｄ○  │(00)00000000│臺北縣中和市│  165元     │
├──┼────┼──────┼──────┼──────┤
│13  │甲午○  │(00)00000000│臺北縣中和市│  2元       │
├──┼────┼──────┼──────┼──────┤
│14  │甲ｕ○  │(00)00000000│臺北縣中和市│  2170元    │
├──┼────┼──────┼──────┼──────┤
│15  │甲玄○○│(00)00000000│臺北縣中和市│  540元     │
├──┼────┼──────┼──────┼──────┤
│16  │地○○  │(00)00000000│臺北縣中和市│  283元     │
├──┼────┼──────┼──────┼──────┤
│17  │甲ｖ○  │(00)00000000│臺北縣中和市│  103元     │
├──┼────┼──────┼──────┼──────┤
│18  │Ｗ○○  │(00)00000000│臺北縣中和市│  116元     │
├──┼────┼──────┼──────┼──────┤
│19  │Ｔ○○  │(00)00000000│臺北縣中和市│  113元     │
├──┼────┼──────┼──────┼──────┤
│20  │甲Ｅ○  │(00)00000000│臺北縣中和市│  99元      │
├──┼────┼──────┼──────┼──────┤
│21  │甲寅○  │(00)00000000│臺北縣中和市│  44元      │
├──┼────┼──────┼──────┼──────┤
│22  │Ｍ○○  │(00)00000000│臺北縣中和市│  1元       │
├──┼────┼──────┼──────┼──────┤
│23  │甲辰○  │(00)00000000│臺北縣中和市│  76元      │
├──┼────┼──────┼──────┼──────┤
│24  │ａ○○  │(00)00000000│臺北縣中和市│  19元      │
├──┼────┼──────┼──────┼──────┤
│25  │Ｎ○○  │(00)00000000│臺北縣中和市│  53元      │
├──┼────┼──────┼──────┼──────┤
│26  │甲乙○  │(00)00000000│臺北縣中和市│  24元      │
├──┼────┼──────┼──────┼──────┤
│27  │甲己○  │(00)00000000│臺北縣中和市│  170元     │
├──┼────┼──────┼──────┼──────┤
│28  │甲ａ○  │(00)00000000│臺北縣中和市│  76元      │
├──┼────┼──────┼──────┼──────┤
│29  │甲辛○○│(00)00000000│臺北縣中和市│  164元     │
├──┼────┼──────┼──────┼──────┤
│30  │甲ｐ○  │(00)00000000│臺北縣新莊市│  19元      │
├──┼────┼──────┼──────┼──────┤
│31  │申○○  │(00)00000000│臺北縣新莊市│  76元      │
├──┼────┼──────┼──────┼──────┤
│32  │甲Ｍ○  │(00)00000000│臺北縣新莊市│  2元       │
├──┼────┼──────┼──────┼──────┤
│33  │甲黃○  │(00)00000000│臺北縣三重市│  48元      │
├──┼────┼──────┼──────┼──────┤
│34  │Ｖ○○  │(00)00000000│臺北縣三重市│  不詳      │
├──┼────┼──────┼──────┼──────┤
│35  │甲Ｓ○  │(00)00000000│臺北縣新莊市│  不詳      │
├──┼────┼──────┼──────┼──────┤
│36  │Ｐ○○  │(00)00000000│臺北縣新莊市│  3元       │
├──┼────┼──────┼──────┼──────┤
│37  │甲ｒ○  │(00)00000000│臺北縣新莊市│  709元     │
├──┼────┼──────┼──────┼──────┤
│38  │何柏垣  │(00)00000000│臺北縣新莊市│  427元     │
├──┼────┼──────┼──────┼──────┤
│39  │甲丑○  │(00)00000000│臺北縣新莊市│  4元       │
├──┼────┼──────┼──────┼──────┤
│40  │甲ｑ○  │(00)00000000│臺北縣三重市│  829元     │
├──┼────┼──────┼──────┼──────┤
│41  │翁薛淑媛│(00)00000000│臺北縣新莊市│  不詳      │
├──┼────┼──────┼──────┼──────┤
│42  │甲Ｐ○  │(00)00000000│臺北縣板橋市│  不詳      │
├──┼────┼──────┼──────┼──────┤
│43  │Ｆ○○○│(00)00000000│臺北縣板橋市│  不詳      │
├──┼────┼──────┼──────┼──────┤
│44  │甲卯○  │(00)00000000│臺北縣板橋市│  不詳      │
├──┼────┼──────┼──────┼──────┤
│45  │丑○○○│(00)00000000│臺北縣板橋市│  不詳      │
├──┼────┼──────┼──────┼──────┤
│46  │甲○○  │(00)00000000│臺北縣板橋市│  不詳      │
├──┼────┼──────┼──────┼──────┤
│47  │甲Ｘ○  │(00)00000000│臺北縣板橋市│  不詳      │
├──┼────┼──────┼──────┼──────┤
│48  │甲ｘ○  │(00)00000000│臺北縣板橋市│  不詳      │
├──┼────┼──────┼──────┼──────┤
│49  │辛○○  │(00)00000000│臺北縣板橋市│  不詳      │
├──┼────┼──────┼──────┼──────┤
│50  │甲癸○  │(00)00000000│臺北縣板橋市│  77元      │
├──┼────┼──────┼──────┼──────┤
│51  │Ｌ○○  │(00)00000000│臺北縣板橋市│  不詳      │
├──┼────┼──────┼──────┼──────┤
│52  │甲亥○○│(00)00000000│臺北縣板橋市│  不詳      │
├──┼────┼──────┼──────┼──────┤
│53  │ｐ○○  │(00)00000000│臺北縣板橋市│  不詳      │
├──┼────┼──────┼──────┼──────┤
│54  │Ｈ○○  │(00)00000000│臺北縣板橋市│  不詳      │
├──┼────┼──────┼──────┼──────┤
│55  │乙申○  │(00)00000000│臺北縣板橋市│  不詳      │
├──┼────┼──────┼──────┼──────┤
│56  │Ｃ○○  │(00)00000000│臺北縣板橋市│  約2000元  │
├──┼────┼──────┼──────┼──────┤
│57  │戊○○○│(00)00000000│臺北縣土城市│  不詳      │
├──┼────┼──────┼──────┼──────┤
│58  │洪富美  │(00)00000000│臺北縣土城市│  不詳      │
├──┼────┼──────┼──────┼──────┤
│59  │甲Ｚ○  │(00)00000000│臺北縣土城市│  不詳      │
├──┼────┼──────┼──────┼──────┤
│60  │乙己○  │(00)00000000│臺北縣土城市│  不詳      │
│    │        │(00)00000000│            │            │
├──┼────┼──────┼──────┼──────┤
│61  │ｏ○○  │(00)00000000│臺北縣土城市│  不詳      │
├──┼────┼──────┼──────┼──────┤
│62  │甲丙○  │(00)00000000│臺北縣土城市│  不詳      │
├──┼────┼──────┼──────┼──────┤
│63  │甲ｋ○  │(00)00000000│臺北縣土城市│  不詳      │
├──┼────┼──────┼──────┼──────┤
│64  │乙卯○  │(00)00000000│臺北縣土城市│  不詳      │
├──┼────┼──────┼──────┼──────┤
│65  │Ａ○○  │(00)00000000│臺北縣土城市│  不詳      │
├──┼────┼──────┼──────┼──────┤
│66  │ｎ○○  │(00)00000000│臺北縣土城市│  不詳      │
├──┼────┼──────┼──────┼──────┤
│67  │Ｑ○○  │(00)00000000│臺北縣土城市│  不詳      │
├──┼────┼──────┼──────┼──────┤
│68  │ｂ○○  │(00)00000000│臺北縣土城市│  不詳      │
├──┼────┼──────┼──────┼──────┤
│69  │乙丑○○│(00)00000000│臺北縣土城市│  不詳      │
├──┼────┼──────┼──────┼──────┤
│70  │甲天○  │(00)00000000│臺北縣土城市│  無        │
├──┼────┼──────┼──────┼──────┤
│71  │宇○○  │(00)00000000│臺北縣土城市│  不詳      │
├──┼────┼──────┼──────┼──────┤
│72  │甲ｇ○  │(00)00000000│臺北縣土城市│  不詳      │
├──┼────┼──────┼──────┼──────┤
│73  │甲Ｔ○  │(00)00000000│臺北縣土城市│  不詳      │
├──┼────┼──────┼──────┼──────┤
│74  │甲子○  │(00)00000000│臺北縣土城市│  不詳      │
├──┼────┼──────┼──────┼──────┤
│75  │甲宙○  │(00)00000000│臺北縣土城市│  無        │
├──┼────┼──────┼──────┼──────┤
│76  │乙亥○  │(00)00000000│臺北縣土城市│  不詳      │
├──┼────┼──────┼──────┼──────┤
│77  │甲Ｊ○  │(00)00000000│臺北縣土城市│  不詳      │
├──┼────┼──────┼──────┼──────┤
│78  │Ｕ○○  │(00)00000000│臺北縣土城市│  不詳      │
├──┼────┼──────┼──────┼──────┤
│79  │天○○  │(00)00000000│臺北縣土城市│  約1000元  │
├──┼────┼──────┼──────┼──────┤
│80  │ｗ○○  │(00)00000000│臺北縣土城市│  不詳      │
├──┼────┼──────┼──────┼──────┤
│81  │乙天○  │(00)00000000│臺北縣土城市│  不詳      │
├──┼────┼──────┼──────┼──────┤
│82  │蘇鳳姝  │(00)00000000│臺北縣土城市│  不詳      │
├──┼────┼──────┼──────┼──────┤
│83  │子○○  │(00)00000000│臺北縣土城市│  不詳      │
├──┼────┼──────┼──────┼──────┤
│84  │乙乙○  │(00)00000000│臺北縣土城市│  不詳      │
├──┼────┼──────┼──────┼──────┤
│85  │甲Ｋ○  │(00)00000000│臺北縣土城市│  不詳      │
├──┼────┼──────┼──────┼──────┤
│86  │Ｘ○○  │(00)00000000│臺北縣土城市│  不詳      │
├──┼────┼──────┼──────┼──────┤
│87  │丁○○  │(00)00000000│臺北縣土城市│  不詳      │
├──┼────┼──────┼──────┼──────┤
│88  │ｅ○○  │(00)00000000│臺北縣土城市│  不詳      │
├──┼────┼──────┼──────┼──────┤
│89  │Ｅ○○  │(00)00000000│臺北縣土城市│  不詳      │
├──┼────┼──────┼──────┼──────┤
│90  │未○○  │(00)00000000│臺北縣土城市│  不詳      │
├──┼────┼──────┼──────┼──────┤
│91  │乙壬○  │(00)00000000│臺北縣土城市│  不詳      │
├──┼────┼──────┼──────┼──────┤
│92  │甲甲○○│(00)00000000│臺北縣土城市│  不詳      │
├──┼────┼──────┼──────┼──────┤
│93  │甲酉○  │(00)00000000│臺北縣土城市│  不詳      │
├──┼────┼──────┼──────┼──────┤
│94  │ｌ○○  │(00)00000000│臺北縣土城市│  不詳      │
├──┼────┼──────┼──────┼──────┤
│95  │甲ｅ○  │(00)00000000│臺北縣土城市│  不詳      │
├──┼────┼──────┼──────┼──────┤
│96  │乙戊○  │(00)00000000│臺北縣土城市│  不詳      │
├──┼────┼──────┼──────┼──────┤
│97  │甲ｔ○  │(00)00000000│臺北縣土城市│  不詳      │
├──┼────┼──────┼──────┼──────┤
│98  │ｕ○○  │(00)00000000│臺北縣土城市│  不詳      │
├──┼────┼──────┼──────┼──────┤
│99  │巳○○  │(00)00000000│臺北縣土城市│  162元     │
├──┼────┼──────┼──────┼──────┤
│100 │乙酉○  │(00)00000000│臺北縣土城市│  44元      │
├──┼────┼──────┼──────┼──────┤
│101 │甲ｄ○  │(00)00000000│臺北縣土城市│  不詳      │
├──┼────┼──────┼──────┼──────┤
│102 │乙午○  │(00)00000000│臺北縣土城市│  不詳      │
├──┼────┼──────┼──────┼──────┤
│103 │甲Ｎ○  │(00)00000000│臺北縣土城市│  不詳      │
├──┼────┼──────┼──────┼──────┤
│104 │ｙ○○  │(00)00000000│臺北縣板橋市│  904元     │
├──┼────┼──────┼──────┼──────┤
│105 │乙寅○  │(00)00000000│臺北縣板橋市│  不詳      │
├──┼────┼──────┼──────┼──────┤
│106 │Ｒ○○  │(00)00000000│臺北縣板橋市│  不詳      │
├──┼────┼──────┼──────┼──────┤
│107 │甲Ｏ○  │(00)00000000│臺北縣土城市│  不詳      │
├──┼────┼──────┼──────┼──────┤
│108 │甲ｊ○  │(00)00000000│臺北縣土城市│  不詳      │
├──┼────┼──────┼──────┼──────┤
│109 │ｖ○○  │(00)00000000│臺北縣土城市│  不詳      │
├──┼────┼──────┼──────┼──────┤
│110 │ｆ○○  │(00)00000000│臺北縣土城市│  不詳      │
├──┼────┼──────┼──────┼──────┤
│111 │甲ｍ○  │(00)00000000│臺北縣土城市│  不詳      │
├──┼────┼──────┼──────┼──────┤
│112 │甲ｏ○  │(00)00000000│臺北縣板橋市│  不詳      │
├──┼────┼──────┼──────┼──────┤
│113 │ｄ○○  │(00)00000000│臺北縣板橋市│  不詳      │
├──┼────┼──────┼──────┼──────┤
│114 │ｋ○○○│(00)00000000│臺北縣板橋市│  不詳      │
├──┼────┼──────┼──────┼──────┤
│115 │乙未○  │(00)00000000│臺北縣土城市│  2元       │
├──┼────┼──────┼──────┼──────┤
│116 │卯○○  │(00)00000000│臺北縣板橋市│  不詳      │
├──┼────┼──────┼──────┼──────┤
│117 │甲Ｗ○  │(00)00000000│臺北縣板橋市│  不詳      │
├──┼────┼──────┼──────┼──────┤
│118 │ｘ○○  │(00)00000000│臺北縣板橋市│  不詳      │
├──┼────┼──────┼──────┼──────┤
│119 │Ｄ○○  │(00)00000000│臺北縣板橋市│  不詳      │
├──┼────┼──────┼──────┼──────┤
│120 │Ｋ○○  │(00)00000000│臺北縣中和市│  不詳      │
├──┼────┼──────┼──────┼──────┤
│121 │甲丁○  │(00)00000000│臺北縣中和市│  不詳      │
├──┼────┼──────┼──────┼──────┤
│122 │寅○    │(00)00000000│臺北縣板橋市│  不詳      │
├──┼────┼──────┼──────┼──────┤
│123 │ｈ○○  │(00)00000000│臺北縣板橋市│  不詳      │
├──┼────┼──────┼──────┼──────┤
│124 │甲Ｒ○  │(00)00000000│臺北縣中和市│  3元       │
├──┼────┼──────┼──────┼──────┤
│125 │甲ｎ○  │(00)00000000│臺北縣板橋市│  75元      │
├──┼────┼──────┼──────┼──────┤
│126 │甲Ｌ○  │(00)00000000│臺北縣中和市│  不詳      │
├──┼────┼──────┼──────┼──────┤
│127 │宙○○  │(00)00000000│臺北縣板橋市│  473元     │
├──┼────┼──────┼──────┼──────┤
│128 │亥○○  │(00)00000000│臺北縣板橋市│  不詳      │
├──┼────┼──────┼──────┼──────┤
│129 │甲ｆ○  │(00)00000000│臺北縣中和市│  不詳      │
├──┼────┼──────┼──────┼──────┤
│130 │乙癸○  │(00)00000000│臺北縣中和市│  不詳      │
├──┼────┼──────┼──────┼──────┤
│131 │顏端英  │(00)00000000│臺北縣板橋市│  不詳      │
├──┼────┼──────┼──────┼──────┤
│132 │乙癸○  │(00)00000000│臺北縣中和市│  不詳      │
├──┼────┼──────┼──────┼──────┤
│133 │乙辰○  │(00)00000000│臺北縣板橋市│  不詳      │
├──┼────┼──────┼──────┼──────┤
│134 │甲Ｃ○  │(00)00000000│臺北縣板橋市│  353元     │
├──┼────┼──────┼──────┼──────┤
│135 │甲ｙ○  │(00)00000000│臺北縣板橋市│  不詳      │
├──┼────┼──────┼──────┼──────┤
│136 │己○○  │(00)00000000│臺北縣板橋市│  2元       │
├──┼────┼──────┼──────┼──────┤
│137 │乙○○  │(00)00000000│臺北縣中和市│  2元       │
├──┼────┼──────┼──────┼──────┤
│138 │Ｊ○○  │(00)00000000│臺北縣板橋市│  不詳      │
├──┼────┼──────┼──────┼──────┤
│139 │Ｊ○○  │(00)00000000│臺北縣板橋市│  不詳      │
├──┼────┼──────┼──────┼──────┤
│140 │乙辛○  │(00)00000000│臺北縣板橋市│  1154元    │
├──┼────┼──────┼──────┼──────┤
│141 │甲ｌ○  │(00)00000000│臺北縣板橋市│  不詳      │
├──┼────┼──────┼──────┼──────┤
│142 │甲Ｈ    │(00)00000000│臺北縣板橋市│  不詳      │
├──┼────┼──────┼──────┼──────┤
│143 │ｊ○○  │(00)00000000│臺北縣板橋市│  不詳      │
├──┼────┼──────┼──────┼──────┤
│144 │ｑ○○  │(00)00000000│臺北縣板橋市│  不詳      │
├──┼────┼──────┼──────┼──────┤
│145 │癸○○  │(00)00000000│臺北縣板橋市│  755元     │
├──┼────┼──────┼──────┼──────┤
│146 │甲Ｙ○  │(00)00000000│臺北縣板橋市│  101元     │
├──┼────┼──────┼──────┼──────┤
│147 │ｉ○○  │(00)00000000│臺北縣板橋市│  11元      │
├──┼────┼──────┼──────┼──────┤
│148 │丙○    │(00)00000000│臺北縣板橋市│  不詳      │
├──┼────┼──────┼──────┼──────┤
│149 │甲Ｕ○  │(00)00000000│臺北縣板橋市│  不詳      │
├──┼────┼──────┼──────┼──────┤
│150 │甲ｉ○  │(00)00000000│臺北縣土城市│  不詳      │
├──┼────┼──────┼──────┼──────┤
│151 │ｚ○○  │(00)00000000│臺北縣土城市│  不詳      │
├──┼────┼──────┼──────┼──────┤
│152 │ｇ○○  │(00)00000000│臺北縣土城市│  不詳      │
├──┼────┼──────┼──────┼──────┤
│153 │甲Ｇ○  │(00)00000000│臺北縣土城市│  不詳      │
├──┼────┼──────┼──────┼──────┤
│154 │乙戌○○│(00)00000000│臺北縣土城市│  不詳      │
├──┼────┼──────┼──────┼──────┤
│155 │甲ｃ○  │(00)00000000│臺北縣土城市│  不詳      │
├──┼────┼──────┼──────┼──────┤
│156 │黃○○  │(00)00000000│臺北縣板橋市│  不詳      │
├──┼────┼──────┼──────┼──────┤
│157 │玄○○  │(00)00000000│臺北縣板橋市│  不詳      │
├──┼────┼──────┼──────┼──────┤
│158 │Ｓ○    │(00)00000000│臺北縣板橋市│  不詳      │
├──┼────┼──────┼──────┼──────┤
│159 │甲地○  │(00)00000000│臺北縣板橋市│  不詳      │
├──┼────┼──────┼──────┼──────┤
│160 │甲Ａ○  │(00)00000000│臺北縣板橋市│  2元       │
└──┴────┴──────┴──────┴──────┘
附表二：
  ┌──┬────┬────┬────┬────┬────┐
  │編號│被害人  │受騙日期│受騙金額│遭盜接電│被害人住│
  │    │        │        │        │        │址      │
  │    │        │        │        │話號碼  │        │
  ├──┼────┼────┼────┼────┼────┤
  │一  │甲Ｂ○  │94.1.10 │124054元│00-00000│台南縣官│
  │    │        │        │        │503     │田鄉    │
  ├──┼────┼────┼────┼────┼────┤
  │二  │Ｇ○○  │94.1.18 │78900元 │00-00000│同上    │
  │    │        │        │        │644     │        │
  ├──┼────┼────┼────┼────┼────┤
  │三  │甲Ｆ○  │91.1.8  │99987元 │00-00000│台南縣六│
  │    │        │        │        │613     │甲鄉    │
  ├──┼────┼────┼────┼────┼────┤
  │四  │ｍ○○  │94.1.8  │299998元│00-00000│台南縣永│
  │    │        │        │        │716     │康市    │
  ├──┼────┼────┼────┼────┼────┤
  │五  │乙丁○  │94.1.27 │140000元│00-00000│台北縣蘆│
  │    │        │        │        │239     │洲市    │
  ├──┼────┼────┼────┼────┼────┤
  │六  │Ｙ○○  │94.1.13 │20031元 │00-00000│嘉義縣民│
  │    │        │        │        │087     │雄鄉    │
  ├──┼────┼────┼────┼────┼────┤
  │七  │乙巳○  │94.1.14 │31006元 │00-00000│桃園縣中│
  │    │        │        │        │456     │壢市    │
  └──┴────┴────┴────┴────┴────┘
附表三：
┌───┬───────────┬────┬─────┬────┐
│編號  │物品名稱              │ 數量   │所有人姓名│備考    │
├───┼───────────┼────┼─────┼────┤
│1     │各銀行存褶            │ 共5本  │甲ｂ○    │        │
├───┼───────────┼────┼─────┼────┤
│1-1   │中國信託存款存摺      │ 1本    │甲ｂ○    │        │
│      │帳號：000000000000    │        │          │        │
│      │戶名：黃俐嘉          │        │          │        │
├───┼───────────┼────┼─────┼────┤
│1-2   │中國信託商業銀行      │ 1本    │甲ｂ○    │        │
│      │存款存摺              │        │          │        │
│      │帳號：000000000000    │        │          │        │
│      │戶名：施文東          │        │          │        │
├───┼───────────┼────┼─────┼────┤
│1-3   │中國信託商業銀行      │ 1本    │甲ｂ○    │        │
│      │存款存摺              │        │          │        │
│      │帳號：00000000000     │        │          │        │
│      │戶名：黃嘉玲          │        │          │        │
├───┼───────────┼────┼─────┼────┤
│1-4   │台北銀行綜合存款存摺  │ 1本    │甲ｂ○    │        │
│      │帳號：000000000000    │        │          │        │
│      │戶名：黃俐嘉          │        │          │        │
├───┼───────────┼────┼─────┼────┤
│1-5   │聯信商業銀行存摺      │ 1本    │甲ｂ○    │        │
│      │帳號：00000000000000  │        │          │        │
│      │戶名：許旗成          │        │          │        │
├───┼───────────┼────┼─────┼────┤
│2     │各銀行信用卡、提款卡  │ 共6張  │甲ｂ○    │        │
├───┼───────────┼────┼─────┼────┤
│2-1   │中華郵政提款卡        │ 1張    │甲ｂ○    │        │
│      │帳號：000000000000000 │        │          │        │
├───┼───────────┼────┼─────┼────┤
│2-2   │聯信商業銀行提款卡    │ 1張    │甲ｂ○    │        │
│      │帳號：00000000000000  │        │          │        │
├───┼───────────┼────┼─────┼────┤
│2-3   │台北銀行提款卡        │ 1張    │甲ｂ○    │        │
│      │帳號：00000000000000  │        │          │        │
├───┼───────────┼────┼─────┼────┤
│2-4   │中國信託提款卡        │ 1張    │甲ｂ○    │        │
│      │帳號：不詳            │        │          │        │
├───┼───────────┼────┼─────┼────┤
│2-5   │中國信託信用卡        │ 1張    │甲ｂ○    │        │
│      │卡號：0000000000000000│        │          │        │
│      │持卡人： 甲ｂ○       │        │          │        │
├───┼───────────┼────┼─────┼────┤
│2-6   │中國信託信用卡        │ 1張    │甲ｂ○    │        │
│      │卡號：0000000000000000│        │          │        │
│      │持卡人： 黃俐嘉       │        │          │        │
├───┼───────────┼────┼─────┼────┤
│3     │臺灣大哥大電信電話    │ 共3張  │甲ｂ○    │        │
│      │晶片卡                │        │          │        │
├───┼───────────┼────┼─────┼────┤
│3-1   │卡號：0000000000000   │ 1張    │甲ｂ○    │        │
│      │        000000000     │        │          │        │
├───┼───────────┼────┼─────┼────┤
│3-2   │卡號：0000000000000   │ 1張    │甲ｂ○    │        │
│      │        000000000     │        │          │        │
├───┼───────────┼────┼─────┼────┤
│3-3   │卡號：0000000000000   │ 1張    │甲ｂ○    │        │
│      │        000000000     │        │          │        │
├───┼───────────┼────┼─────┼────┤
│4     │信封(內有資料)        │ 共3封  │甲ｂ○    │        │
├───┼───────────┼────┼─────┼────┤
│4-1   │收件人：              │ 1封    │甲ｂ○    │        │
│      │實用企業股份有限公司  │        │          │        │
├───┼───────────┼────┼─────┼────┤
│4-2   │收件人：              │ 1封    │甲ｂ○    │        │
│      │實用企業股份有限公司  │        │          │        │
├───┼───────────┼────┼─────┼────┤
│4-3   │收件人：              │ 1封    │甲ｂ○    │        │
│      │實用企業股份有限公司  │        │          │        │
├───┼───────────┼────┼─────┼────┤
│5     │記事筆記本、記帳本    │ 共3本  │甲ｂ○    │        │
├───┼───────────┼────┼─────┼────┤
│6     │帳冊                  │ 共2本  │甲ｂ○    │        │
├───┼───────────┼────┼─────┼────┤
│7     │台北銀行              │ 1張    │甲ｂ○    │        │
│      │面額10萬元支票        │        │          │        │
│      │支票號碼：LS0000000   │        │          │        │
│      │提示日期：94年3月3日  │        │          │        │
│      │帳號：08431-0         │        │          │        │
├───┼───────────┼────┼─────┼────┤
│8     │NOKIA牌、innostream牌 │ 共2支  │甲ｂ○    │        │
│      │行動電話              │        │          │        │
├───┼───────────┼────┼─────┼────┤
│10    │各銀行存摺            │ 共15本 │Ｚ○○    │        │
├───┼───────────┼────┼─────┼────┤
│10-1  │郵政存簿儲金簿        │ 1本    │Ｚ○○    │        │
│      │局號：0000000         │        │          │        │
│      │帳號：0000000         │        │          │        │
│      │戶名：Ｚ○○          │        │          │        │
├───┼───────────┼────┼─────┼────┤
│10-2  │郵政存簿儲金簿(作廢)  │ 1本    │Ｚ○○    │        │
│      │局號：0000000         │        │          │        │
│      │帳號：0000000         │        │          │        │
│      │戶名：Ｚ○○          │        │          │        │
├───┼───────────┼────┼─────┼────┤
│10-3  │富邦銀行存摺          │ 1本    │Ｚ○○    │        │
│      │帳號：00000000000000  │        │          │        │
│      │戶名：Ｚ○○          │        │          │        │
├───┼───────────┼────┼─────┼────┤
│10-4  │合作金庫綜合存款存摺  │ 1本    │Ｚ○○    │        │
│      │帳號：0000000000000   │        │          │        │
│      │戶名：Ｚ○○          │        │          │        │
├───┼───────────┼────┼─────┼────┤
│10-5  │中國信託商業銀行      │ 1本    │Ｚ○○    │        │
│      │存款存褶              │        │          │        │
│      │帳號：000000000000    │        │          │        │
│      │戶名：Ｚ○○          │        │          │        │
├───┼───────────┼────┼─────┼────┤
│10-6  │高雄銀行              │ 1本    │Ｚ○○    │        │
│      │活期儲蓄存款存摺      │        │          │        │
│      │帳號：00000000000     │        │          │        │
│      │戶名：Ｚ○○          │        │          │        │
├───┼───────────┼────┼─────┼────┤
│10-7  │大眾銀行存摺          │ 1本    │Ｚ○○    │        │
│      │帳號：000000000000    │        │          │        │
│      │戶名：Ｚ○○          │        │          │        │
├───┼───────────┼────┼─────┼────┤
│10-8  │萬泰商業銀行          │ 1本    │Ｚ○○    │        │
│      │綜合存款存摺          │        │          │        │
│      │帳號：000000000000    │        │          │        │
│      │戶名：顏建民          │        │          │        │
├───┼───────────┼────┼─────┼────┤
│10-9  │華僑銀行              │ 1本    │Ｚ○○    │        │
│      │活期儲蓄存款存摺      │        │          │        │
│      │帳號：00000000000000  │        │          │        │
│      │戶名：黃明富          │        │          │        │
├───┼───────────┼────┼─────┼────┤
│10-10 │高雄銀行              │ 1本    │Ｚ○○    │        │
│      │活期儲蓄存款存摺      │        │          │        │
│      │帳號：000000000000    │        │          │        │
│      │戶名：吳建男          │        │          │        │
├───┼───────────┼────┼─────┼────┤
│10-11 │高雄銀行              │ 1本    │Ｚ○○    │        │
│      │活期儲蓄存款存摺      │        │          │        │
│      │帳號：000000000000    │        │          │        │
│      │戶名：姜國雄          │        │          │        │
├───┼───────────┼────┼─────┼────┤
│10-12 │臺東區中小企業銀行    │ 1本    │Ｚ○○    │        │
│      │活期儲蓄存款存摺      │        │          │        │
│      │帳號：0000000000000   │        │          │        │
│      │戶名：連仕堯          │        │          │        │
├───┼───────────┼────┼─────┼────┤
│10-13 │板信商業銀行          │ 1本    │Ｚ○○    │        │
│      │活期儲蓄存款存摺      │        │          │        │
│      │帳號：00000000000000  │        │          │        │
│      │戶名：吳進男          │        │          │        │
├───┼───────────┼────┼─────┼────┤
│10-14 │合作金庫綜合存款存摺  │ 1本    │Ｚ○○    │        │
│      │帳號：0000000000000   │        │          │        │
│      │戶名：吳建男          │        │          │        │
├───┼───────────┼────┼─────┼────┤
│10-15 │郵政存簿儲金簿        │ 1本    │Ｚ○○    │        │
│      │局號：0000000         │        │          │        │
│      │帳號：0000000         │        │          │        │
│      │戶名：王筱如          │        │          │        │
├───┼───────────┼────┼─────┼────┤
│11    │各銀行信用卡、提款卡  │ 共11張 │Ｚ○○    │        │
├───┼───────────┼────┼─────┼────┤
│11-1  │富邦銀行提款卡        │ 1張    │Ｚ○○    │        │
│      │帳號：00000000000000  │        │          │        │
├───┼───────────┼────┼─────┼────┤
│11-2  │中華郵政提款卡        │ 1張    │Ｚ○○    │        │
│      │帳號：000000000000000 │        │          │        │
├───┼───────────┼────┼─────┼────┤
│11-3  │板信商業銀行提款卡    │ 1張    │Ｚ○○    │        │
│      │帳號：00000000000000  │        │          │        │
├───┼───────────┼────┼─────┼────┤
│11-4  │大眾銀行提款卡        │ 1張    │Ｚ○○    │        │
│      │帳號：000000000000    │        │          │        │
├───┼───────────┼────┼─────┼────┤
│11-5  │合作金庫提款卡        │ 1張    │Ｚ○○    │        │
│      │帳號：0000000000000   │        │          │        │
├───┼───────────┼────┼─────┼────┤
│11-6  │高雄二信              │ 1張    │Ｚ○○    │        │
│      │帳號：0000000000000   │        │          │        │
├───┼───────────┼────┼─────┼────┤
│11-7  │中華郵政提款卡        │ 1張    │Ｚ○○    │        │
│      │帳號：000000000000000 │        │          │        │
├───┼───────────┼────┼─────┼────┤
│11-8  │中國信託信用卡        │ 1張    │Ｚ○○    │        │
│      │卡號：0000000000000000│        │          │        │
│      │持卡人：Ｚ○○        │        │          │        │
├───┼───────────┼────┼─────┼────┤
│11-9  │新光健康平安信用卡    │ 1張    │Ｚ○○    │        │
│      │卡號：0000000000000000│        │          │        │
│      │持卡人：林明輝        │        │          │        │
├───┼───────────┼────┼─────┼────┤
│11-10 │復華銀行信用卡        │ 1張    │Ｚ○○    │        │
│      │卡號：0000000000000000│        │          │        │
│      │持卡人：柯定文        │        │          │        │
├───┼───────────┼────┼─────┼────┤
│11-11 │JCB信用卡             │ 1張    │Ｚ○○    │        │
│      │卡號：0000000000000000│        │          │        │
│      │持卡人：Ｚ○○        │        │          │        │
├───┼───────────┼────┼─────┼────┤
│12    │偽造之甲壬○身分證及  │ 各1張  │Ｚ○○    │        │
│      │駕照                  │        │          │        │
├───┼───────────┼────┼─────┼────┤
│13    │人頭資料影本          │ 共10份 │Ｚ○○    │        │
├───┼───────────┼────┼─────┼────┤
│13-1  │吳建緯之身分證影本    │ 1份    │Ｚ○○    │        │
├───┼───────────┼────┼─────┼────┤
│13-2  │羅有志之身分證、信用卡│ 1份    │Ｚ○○    │        │
│      │分期付款申購契約書影本│        │          │        │
├───┼───────────┼────┼─────┼────┤
│13-3  │李健瑋之身分證、信用卡│ 1份    │Ｚ○○    │        │
│      │分期付款申購契約書影本│        │          │        │
├───┼───────────┼────┼─────┼────┤
│13-4  │甲壬○及黃明富之身分證│ 1份    │Ｚ○○    │        │
│      │、駕照影本            │        │          │        │
├───┼───────────┼────┼─────┼────┤
│13-5  │彭鏡發之身分證影本    │ 1份    │Ｚ○○    │        │
├───┼───────────┼────┼─────┼────┤
│13-6  │陳帆竹之身分證影本    │ 1份    │Ｚ○○    │        │
├───┼───────────┼────┼─────┼────┤
│13-7  │陳沿呈之身分證影本    │ 1份    │Ｚ○○    │        │
├───┼───────────┼────┼─────┼────┤
│13-8  │吳朝隆之身分證影本    │ 1份    │Ｚ○○    │        │
├───┼───────────┼────┼─────┼────┤
│13-9  │劉哲銘之身分證影本    │ 1份    │Ｚ○○    │        │
├───┼───────────┼────┼─────┼────┤
│13-10 │林奕宏之身分證影本    │ 1份    │Ｚ○○    │        │
├───┼───────────┼────┼─────┼────┤
│14    │遠傳電信電話晶片卡    │ 1張    │Ｚ○○    │        │
├───┼───────────┼────┼─────┼────┤
│15    │中華電信收據          │ 共4張  │Ｚ○○    │        │
├───┼───────────┼────┼─────┼────┤
│15-1  │客戶名稱：ｒ○○      │ 1張    │Ｚ○○    │        │
├───┼───────────┼────┼─────┼────┤
│15-2  │客戶名稱：甲宇○      │ 1張    │Ｚ○○    │        │
├───┼───────────┼────┼─────┼────┤
│15-3  │客戶名稱：甲宇○      │ 1張    │Ｚ○○    │        │
├───┼───────────┼────┼─────┼────┤
│15-4  │客戶名稱：ｒ○○      │ 1張    │Ｚ○○    │        │
├───┼───────────┼────┼─────┼────┤
│16    │房屋租賃契約書        │ 1份    │Ｚ○○    │        │
├───┼───────────┼────┼─────┼────┤
│17    │電話簿、帳冊、記事本  │ 共7份  │Ｚ○○    │        │
├───┼───────────┼────┼─────┼────┤
│18    │NOKIA牌、皮爾卡登牌   │ 共5支  │Ｚ○○    │        │
│      │行動電話              │        │          │        │
├───┼───────────┼────┼─────┼────┤
│19    │各銀行存摺及提款卡    │ 共4本  │乙子○    │        │
├───┼───────────┼────┼─────┼────┤
│19-1  │中國信託存款存摺      │ 1本    │乙子○    │        │
│      │帳號：000000000000    │        │          │        │
│      │戶名：魏守儀          │        │          │        │
├───┼───────────┼────┼─────┼────┤
│19-2  │高新銀行存款存摺及    │ 1本    │乙子○    │        │
│      │提款卡                │        │          │        │
│      │帳號：000000000000    │        │          │        │
│      │戶名：甲宇○          │        │          │        │
├───┼───────────┼────┼─────┼────┤
│19-3  │土地銀行存款存摺及    │ 1本    │乙子○    │        │
│      │提款卡                │        │          │        │
│      │帳號：000000000000    │        │          │        │
│      │戶名：王淑貞          │        │          │        │
├───┼───────────┼────┼─────┼────┤
│19-4  │土地銀行存款存摺      │ 1本    │乙子○    │        │
│      │帳號：000000000000    │        │          │        │
│      │戶名：吳建緯          │        │          │        │
├───┼───────────┼────┼─────┼────┤
│20    │各銀行信用卡、提款卡、│ 共4張  │乙子○    │        │
│      │現金卡                │        │          │        │
├───┼───────────┼────┼─────┼────┤
│20-1  │中華郵政提款卡        │ 1張    │乙子○    │        │
│      │帳號：000000000000000 │        │          │        │
├───┼───────────┼────┼─────┼────┤
│20-2  │土地銀行提款卡        │ 1張    │乙子○    │        │
│      │帳號：000000000000    │        │          │        │
├───┼───────────┼────┼─────┼────┤
│20-3  │中國信託信用卡        │ 1張    │乙子○    │        │
│      │卡號：0000000000000000│        │          │        │
├───┼───────────┼────┼─────┼────┤
│20-4  │中華商業銀行          │ 1張    │乙子○    │        │
│      │麥克現金卡            │        │          │        │
│      │帳號000000000000000   │        │          │        │
├───┼───────────┼────┼─────┼────┤
│21    │房屋租賃契約書        │ 1份    │乙子○    │        │
├───┼───────────┼────┼─────┼────┤
│22    │偽造之羅世丞身分證    │ 1張    │乙子○    │        │
├───┼───────────┼────┼─────┼────┤
│23    │NOKIA牌、synnex牌     │ 共2支  │乙子○    │        │
│      │行動電話              │        │          │        │
├───┼───────────┼────┼─────┼────┤
│24    │KOKA牌電話機          │ 1具    │乙子○    │        │
├───┼───────────┼────┼─────┼────┤
│25    │中國信託存款存摺及    │ 各1張  │甲Ｖ○    │        │
│      │提款卡                │        │          │        │
│      │帳號：000000000000    │        │          │        │
│      │卡號：0000000000000000│        │          │        │
│      │戶名：甲Ｖ○          │        │          │        │
├───┼───────────┼────┼─────┼────┤
│26    │SAMSUNG、Anycall牌電話│ 共2支  │甲Ｖ○    │        │
├───┼───────────┼────┼─────┼────┤
│27    │偽造之黃旭崑身分證    │ 1張    │甲Ｖ○    │        │
├───┼───────────┼────┼─────┼────┤
│28    │甲Ｖ○印章            │ 1枚    │甲Ｖ○    │        │
├───┼───────────┼────┼─────┼────┤
│29    │和信、亞太固網電話帳單│ 共3張  │ｒ○○    │        │
│      │、申請書、通知書      │        │          │        │
├───┼───────────┼────┼─────┼────┤
│29-1  │亞太固網寬頻申請書    │ 1張    │ｒ○○    │        │
│      │申請人：ｒ○○        │        │          │        │
├───┼───────────┼────┼─────┼────┤
│29-2  │和信電訊電信費帳單    │ 1張    │ｒ○○    │        │
│      │戶名：ｒ○○          │        │          │        │
├───┼───────────┼────┼─────┼────┤
│29-3  │亞太固網寬頻通知書    │ 1張    │ｒ○○    │        │
│      │戶名：ｒ○○          │        │          │        │
├───┼───────────┼────┼─────┼────┤
│30    │手抄帳號便條紙        │ 1張    │ｒ○○    │        │
├───┼───────────┼────┼─────┼────┤
│31    │偽造之連仕堯身分證及  │ 各1張  │ｒ○○    │        │
│      │汽車駕照              │        │          │        │
├───┼───────────┼────┼─────┼────┤
│32    │MOTOROLA牌行動電話    │ 1支    │ｒ○○    │        │
├───┼───────────┼────┼─────┼────┤
│33    │羅蜜歐牌電話機        │ 1具    │ｒ○○    │        │
├───┼───────────┼────┼─────┼────┤
│34    │電話接線盒            │ 共2個  │ｒ○○    │        │
├───┼───────────┼────┼─────┼────┤
│35    │各銀行存摺            │ 共4本  │壬○○    │        │
├───┼───────────┼────┼─────┼────┤
│35-1  │郵政存簿儲金簿        │ 1本    │壬○○    │        │
│      │局號：0000000         │        │          │        │
│      │帳號：0000000         │        │          │        │
│      │戶名：壬○○          │        │          │        │
├───┼───────────┼────┼─────┼────┤
│35-2  │郵政存簿儲金簿        │ 1本    │壬○○    │        │
│      │局號：0000000         │        │          │        │
│      │帳號：0000000         │        │          │        │
│      │戶名：莫雅婷          │        │          │        │
├───┼───────────┼────┼─────┼────┤
│35-3  │中國信託商業銀行      │ 1本    │壬○○    │        │
│      │存款存摺              │        │          │        │
│      │帳號：000000000000    │        │          │        │
│      │戶名：莫雅婷          │        │          │        │
├───┼───────────┼────┼─────┼────┤
│35-4  │大眾銀行存摺          │ 1本    │壬○○    │        │
│      │帳號：000000000000    │        │          │        │
│      │戶名：壬○○          │        │          │        │
├───┼───────────┼────┼─────┼────┤
│36    │各銀行提款卡、信用卡  │ 共4張  │壬○○    │        │
├───┼───────────┼────┼─────┼────┤
│36-1  │中華郵政提款卡        │ 1張    │壬○○    │        │
│      │帳號：000000000000000 │        │          │        │
├───┼───────────┼────┼─────┼────┤
│36-2  │中華郵政提款卡        │ 1張    │壬○○    │        │
│      │帳號：000000000000000 │        │          │        │
├───┼───────────┼────┼─────┼────┤
│36-3  │大眾銀行提款卡        │ 1張    │壬○○    │        │
│      │帳號：000000000000    │        │          │        │
├───┼───────────┼────┼─────┼────┤
│36-4  │中國信託信用卡        │ 1張    │壬○○    │        │
│      │帳號：000000000000    │        │          │        │
│      │持卡人：莫雅婷        │        │          │        │
├───┼───────────┼────┼─────┼────┤
│37    │NOKIA、BenQ、Pnnasonic│ 共5支  │壬○○    │        │
│      │牌行動電話            │        │          │        │
├───┼───────────┼────┼─────┼────┤
│38    │轉接電話登記簿        │ 1本    │壬○○    │        │
└───┴───────────┴────┴─────┴────┘
附表四：
┌────────┬───────────┬─────┐
│ 文件名稱及數量 │偽造之印文、署押及數量│ 備    考 │
├────────┼───────────┼─────┤
│顏建民與華南商業│「顏建民」印文三枚、署│          │
│銀行存款戶約定書│押一枚                │          │
│一份            │申請人簽章欄：「顏建民│          │
│                │」印文、署押各一枚    │          │
├────────┼───────────┼─────┤
│顏建民在華南商業│「顏建民」印文二枚、署│          │
│銀行之印鑑卡一紙│押一枚                │          │
├────────┼───────────┼─────┤
│顏建民在玉山銀行│「顏建民」印文三枚、署│          │
│之印鑑卡一紙    │押一枚                │          │
├────────┼───────────┼─────┤
│顏建民與萬泰商業│立約人欄：「顏建民」印│          │
│銀行存款業務往來│文、署押各一枚        │          │
│申請書一紙      │                      │          │
├────────┼───────────┼─────┤
│顏建民與玉山商業│「顏建民」印文四枚    │          │
│銀行存款戶約定書│原留印鑑欄：「顏建民」│          │
│一份            │印文一枚              │          │
│                │存戶即申請人欄：「顏建│          │
│                │民」印文、署押各一枚  │          │
└────────┴───────────┴─────┘
 附表五：
┌────────┬───────────┬─────┐
│ 文件名稱及數量 │偽造之印文、署押及數量│ 備    考 │
├────────┼───────────┼─────┤
│連仕堯與台東區中│「連仕堯」印文一枚    │          │
│小企業銀行之存款│申請人兼立約人欄；「連│          │
│往來申請書暨約定│仕堯」印文、署押各一枚│          │
│書一紙          │金融卡、密碼函簽收欄：│          │
│                │「連仕堯」印文一枚    │          │
├────────┼───────────┼─────┤
│連仕堯在台東區中│「連仕堯」印文二枚、署│          │
│小企業銀行之印鑑│押一枚                │          │
│卡一紙          │                      │          │
├────────┼───────────┼─────┤
│連仕堯與台東區中│「連仕堯」署押一枚    │          │
│小企業銀行存款結│                      │          │
│清銷戶申請書一紙│                      │          │
└────────┴───────────┴─────┘
 附表六：
┌───┬───────┬───────────┬───┐
│編  號│ 文 件 名 稱  │ 其上偽造之署押及數量 │備  考│
├───┼───────┼───────────┼───┤
│      │ 中華電信股份 │ 「甲壬○」署名壹枚、 │      │
│  1   │ 有限公司北區 │ 指印壹枚             │      │
│      │ 分公司台北北 │                      │      │
│      │ 區營運處客戶 │                      │      │
│      │ 切結書       │                      │      │
├───┼───────┼───────────┼───┤
│      │中華電信股份有│「甲壬○」署名壹枚    │      │
│  2   │限公司高雄營運│                      │      │
│      │處行動電話業務│                      │      │
│      │租用申請書    │                      │      │
├───┼───────┼───────────┼───┤
│      │申購優惠專案手│「甲壬○」署名貳枚    │      │
│  3   │機同意書      │                      │      │
│      │              │                      │      │
├───┼───────┼───────────┼───┤
│  4   │中華電信股份有│「甲壬○」署名壹枚    │      │
│      │限公司高雄營運│                      │      │
│      │處行動電話業務│                      │      │
│      │租用申請書    │                      │      │
└───┴───────┴───────────┴───┘
 附表七：
┌─┬───┬────┬────┬────┬────┬───┐
│編│被害人│匯款日期│匯入金額│匯入帳戶│詐騙情形│備  註│
│號│      │        │        │名稱及帳│        │      │
│  │      │        │        │號      │        │      │
├─┼───┼────┼────┼────┼────┼───┤
│1 │甲庚○│94.01.28│64,258  │甲宇○  │信用卡遭│匯款未│
│  │      │        │(分4筆) │高雄銀行│盜刷，須│成功  │
│  │      │        │        │帳戶    │依指示操│      │
│  │      │        │        │        │作ATM   │      │
├─┼───┼────┼────┼────┼────┼───┤
│2 │Ｏ○○│94.02.24│6,800   │ｒ○○  │中獎99萬│      │
│  │      │        │        │郵局帳戶│元，須先│      │
│  │      │        │        │        │匯手續費│      │
├─┼───┼────┼────┼────┼────┼───┤
│3 │辰○○│94.02.25│6,800   │ｒ○○  │中獎99萬│      │
│  │      │        │        │郵局帳戶│元，須先│      │
│  │      │        │        │        │匯手續費│      │
├─┼───┼────┼────┼────┼────┼───┤
│4 │甲Ｉ○│94.03.02│6,800   │ｒ○○  │中獎99萬│      │
│  │      │        │        │郵局帳戶│元，須先│      │
│  │      │        │        │        │匯手續費│      │
├─┼───┼────┼────┼────┼────┼───┤
│5 │許豔珠│94.03.02│6,800   │ｒ○○  │中獎99萬│      │
│  │      │        │        │郵局帳戶│元，須先│      │
│  │      │        │        │        │匯手續費│      │
├─┼───┼────┼────┼────┼────┼───┤
│6 │周文濱│94.03.02│6,800   │ｒ○○  │不詳    │      │
│  │      │        │        │郵局帳戶│        │      │
│  │      │        │        │        │        │      │
├─┼───┼────┼────┼────┼────┼───┤
│7 │戌○○│94.03.02│6,800   │ｒ○○  │中獎99萬│      │
│  │      │        │        │郵局帳戶│元，須先│      │
│  │      │        │        │        │匯手續費│      │
├─┼───┼────┼────┼────┼────┼───┤
│8 │李銘峰│94.03.02│6,800   │ｒ○○  │不詳    │      │
│  │      │        │        │郵局帳戶│        │      │
│  │      │        │        │        │        │      │
├─┼───┼────┼────┼────┼────┼───┤
│9 │乙丙○│94.03.03│6,800   │ｒ○○  │中獎99萬│      │
│  │      │        │        │郵局帳戶│元，須先│      │
│  │      │        │        │        │匯手續費│      │
├─┼───┼────┼────┼────┼────┼───┤
│10│乙甲○│94.03.07│6,800 │ｒ○○  │中獎99萬│      │
│  │      │94.03.08│58,000│郵局帳戶│元，但須│      │
│  │      │        │        │        │先匯手續│      │
│  │      │        │        │        │費      │      │
├─┼───┼────┼────┼────┼────┼───┤
│11│張蘶騰│94.03.08│6,800   │ｒ○○  │中獎99萬│      │
│  │      │        │        │郵局帳戶│元，須先│      │
│  │      │        │        │        │匯手續費│      │
├─┼───┼────┼────┼────┼────┼───┤
│12│甲ｚ○│94.03.01│106,194 │黃國輝  │帳戶遭盜│其中47│
│  │      │        │(分3筆) │合作金庫│領，並指│,083元│
│  │      │        │        │帳戶    │示至ATM │未匯款│
│  │      │        │        │        │操作匯款│成功  │
└─┴───┴────┴────┴────┴────┴───┘
附錄法條：
刑法第三百四十條：
以犯第三百三十九條之罪為常業者，處一年以上七年以下有期徒
刑，得併科五萬元以下罰金。
刑法第二百十六條：
行使第二百十條至第二百十五條之文書者，依偽造、變造文書或
登載不實事項或使登載不實事項之規定處斷。
刑法第二百十二條：
偽造、變造護照、旅券、免許證、特許證及關於品行、能力服務
或其他相類之證書、介紹書，足以生損害於公眾或他人者，處一
年以下有期徒刑、拘役或三百元以下罰金。
法第二百十條：
偽造、變造私文書，足以生損害於公眾或他人者，處五年以下有
期徒刑。
電信法第五十六條第一項：意圖為自己或第三人不法之利益，以
有線、無線或其他電磁方式，盜接或盜用他人電信設備通信者，
處五年以下有期徒刑，得併科新台幣一百五十萬元以下罰金。
刑法第339條：
意圖為自己或第三人不法之所有，以詐術使人將本人或第三人之
物交付者，處5年以下有期徒刑、拘役或科或併科1千元以下罰金
。
以前項方法得財產上不法之利益或使第三人得之者，亦同。
前二項之未遂犯罰之。
刑法第218條：
(偽造盜用公印或公印文罪)
偽造公印或公印文者，處 5 年以下有期徒刑。
盜用公印或公印文足以生損害於公眾或他人者，亦同。


司法院資訊處製作；財團法人民間司法改革基金會備份。
